【裁判字號】    90,訴,2897
【裁判日期】    901130
【裁判案由】    民事
【裁判全文】
臺北高等行政法院裁定                              九十年度訴字第二八九七號
    原      告  甲○○
    被      告  台北市榮民服務處
    代  表  人  乙○○（處長）    台北市松山區○○○路一號
右當事人間因民事事件，原告不服行政院國軍退除役官兵輔導委員會中華民國九十年
三月二十二日（九十）輔法字第一六七號訴願決定，提起行政訴訟，本院裁定如左：
    主  文
原告之訴駁回。
訴訟費用由原告負擔。
    理  由
一、按行政機關代表國家處理行政事務，如與人民因私權關係發生爭執，則屬於民事
    訴訟範圍，應向普通法院訴請裁判，非屬行政爭訟範圍（前行政法院三十六年判
    字第四十四號、四十年判字第十號判例參照）。
二、本件原告起訴意旨略謂：原告係受羅宋雲大陸之子女及孫羅反根、羅叫根、羅鳳
    英、羅旺秀、羅春水、羅任水等委託申辦榮民羅宋雲之遺產繼承事宜，檢附證明
    文件，經財團法人海峽交流基金會驗證，並由台北地方法院准予備查後，向遺產
    管理人台北市榮民服務處為遺產之申請。該處先後以八十七年七月七日（八七）
    北市榮輔字第五四二○號、八十八年十一月二日（八八）北市榮輔字第九四一三
    號函、九十年一月九日（八九）北市榮輔字第一○一五六號書函復請其補正相關
    文件，而第三次函復內容略以：台端代理故榮民羅宋雲遺產繼承案，因親屬關係
    公證書有記載故羅君配偶「黃氏水姺」及子女「羅期根、羅反根、羅叫根、羅鳳
    英」等，乃依故羅君生前資料註記親屬有配偶「熊桂花」及子「羅叫根、羅其根
    、羅大根、羅金根、羅才根、羅宋根、羅水根、羅反根」等八人；與所送親屬資
    料顯有差異，請補正（經驗證）說明後，再送本處程序辦理。經核上開書函等旨
    在審認繼承人之合法性與真實性，且屬法定遺產管理人善盡管理責任之應有作為
    ，參諸司法院八十四年十一月十七日（八四）秘台廳司三字第一九九二九號函釋
    ，如於大陸繼承人對亡故榮民遺產依法聲明繼承時，發現繼承人提出之證明文件
    （例如大陸地區公證書），與台灣地區戶籍資料記載不符，或有其他疑義時，本
    諸其遺產管理人之職責，自得請聲明繼承之大陸地區人民或其代理人補正其為合
    法繼承人之其他證明文件，如當事人或利害關係人就實體繼承權利發生爭執者，
    得另循訴訟程序解決之，則前開遺產管理人台北市榮民服務處函復意旨，並無不
    當。而原告代理大陸繼承人羅反根等人申請繼承遺產事件，係屬私權上之法津關
    係，本院無審判權限，如發生爭執，應循民事訴訟解決，由普通法院審理，自不
    得提起訴願，以資救濟。訴願機關從程序上決定駁回其訴願，尚無不合，原告復
    對之提起行政訴訟，仍難謂為合法，應予駁回。
三、依行政訴訟法第一百零七條第一項第一款、第一百零四條、民事訴訟法第九十五
    條、第七十八條，裁定如主文。
中    華    民    國      九十      年    十一        月      三十      日
                               臺 北 高 等 行 政 法 院  第 一 庭
                                           審 判 長 法  官  鄭忠仁
                                                    法  官  黃清光
                                                    法  官  林金本
右為正本係照原本作成。
如不服本裁定，應於送達後十日內向本院提出抗告狀（須按他造人數附繕本）。
中    華    民    國      九十      年    十二        月      三        日
                                                  書記官  簡信滇


司法院資訊處製作；財團法人民間司法改革基金會備份。
